# 设定收益计划形成的其他综合收益

提问人：xiaochao1212 时间：2017-02-22 22:12:42
1 、设定收益计划形成的其他综合收益为什么是以后不能重分类进损益的其他综合收益 ？ 2 、设定收益计划形成的其他综合收益是否需要考虑所得税的影响，并确认递延所得税资产？

回答人：chenyiwei
1 、目前关于其他综合收益的基本理论概念框架仍不清晰，因此对此问题很难从理论角度作出符合准则内在逻辑体系的解释，只能理解为是特殊的个案规定。 2 、要，确认递延所得税时，对应科目也是其他综合收益。

提问人：wjcpa9568 时间：2017-03-01 10:26:52
请问， 1 以后不能重分类进损益的其他综合收益中，权益法下不能进损益的项目具体指哪些？ 2 如重新设定收益计划考虑递延税，那外币报表折算差额是否也考虑？计税基础如何考虑？ 谢谢陈总

回答人：chenyiwei
目前只有“在合营、联营企业的‘重新计量设定受益计划净负债或净资产导致的变动’中所占的份额”这一项，今后还会增加，例如金融工具准则修订后公允价值变动计入其他综合收益的金融资产的公允价值变动。

提问人：sqiong 时间：2018-07-25 10:35:33
请教陈版主，其他综合收益应确认了递延所得税资产之后，以后期间支付时钱的时候，这个递延所得税资产应该如何记账？是随着支付转入损益/其他综合收益，还是等到最后终止时转入损益/其他综合收益？谢谢

回答人：chenyiwei
一般与支付无关，在丧失控制权或重大影响，或者对应的资产终止确认时转入损益（前提是属于可转入损益的其他综合收益）。